【裁判字號】    97,抗,257
【裁判日期】    971230
【裁判案由】    本票裁定
【裁判全文】
臺灣士林地方法院民事裁定               97年度抗字第257號
抗  告  人  鼎豪實業股份有限公司
法定代理人  戊○○
抗  告  人  丁○○
                      上二人共.
相  對  人  國泰世華商業銀行股份有限公司
法定代理人  乙○○
代  理  人  丙○○
抗告人因與相對人間本票裁定事件，對於中華民國97年9 月22日
本院97年度票字第8122號裁定提起抗告，本院裁定如下：
    主  文
抗告駁回。
抗告程序費用新臺幣壹仟元由抗告人連帶負擔。
    理  由
一、本件相對人於原審聲請意旨略以：伊執有抗告人為發票人，
    如原裁定所示之本票一紙，並免除作成拒絕證書，詎屆期提
    示未獲付款，依票據法第123 條之規定聲請裁定許可強制執
    行等情。原審查核相對人提出之本票後，認與票據法第123
    條之規定相節，裁定予以准許。
二、抗告意旨略以：相對人所聲請之內容有違抗告人與全體債權
    金融機構所決議共同遵守之約定，相對人為前開債權金融機
    構之一，自應受該決議之拘束，相對人逕就其持有之本票聲
    請強制執行將損及本件相對人及所有債權人之權益等語。
三、按執票人向本票發票人行使追索權時，得聲請法院裁定後強
    制執行。又二人以上在票據上共同簽名時，應連帶負責。票
    據法第123 條、第5 條第2 項分別定有明文。又本票執票人
    依上開法條之規定，聲請法院裁定許可對發票人強制執行，
    係屬非訟事件程序，法院僅就形式上審查得否准許強制執行
    ，此項裁定並無確定實體上法律關係存否之效力，如發票人
    就票據債務之存否有爭執時，應由發票人提起確認之訴，以
    資解決，最高法院56年台抗字第714 號、57年台抗字第76號
    著有判例。
四、經查，系爭本票已記載本票應記載事項，由本票形式觀之，
    足認系爭本票，應屬有效票據，而原審就系爭本票為形式上
    之審查，認其已具備本票各項記載事項，合於票據法第120
    條規定，屬有效之本票，乃裁定准許強制執行，於法並無不
    合，抗告人前開所辯，並無一語提及前開本票有何形式要件
    欠缺，且縱認抗告人前開所述屬實，亦屬實體事項之爭執，
    應由抗告人另行提起訴訟，以資解決，本件非訟程序不得加
    以審究，仍應為許可強制執行之裁定。從而，依前開說明，
    原審裁定准許強制執行，並無違誤，抗告人提起本件抗告，
    為無理由，應予駁回。
四、爰裁定如主文。
中    華    民    國    97    年    12    月    30    日
                  民事第一庭  審判長法  官  黃小瑩
                                    法  官  許碧惠
                                    法  官  劉逸成
以上正本證明與原本無異。
如不服本裁定，僅得於收受本裁定正本送達後10日內，以適用法
規顯有錯誤為理由，向本院提出再抗告狀，（須附繕本一份及繳
納再抗告裁判費新台幣1,000 元），經本院許可後始可再抗告。
再抗告時應提出委任律師或具有律師資格之人之委任狀；委任有
律師資格者，另應附具律師資格證書及釋明委任人與受任人有民
事訴訟法第466 條之1 第1 項但書或第2 項所定關係之釋明文書
影本。
中    華    民    國    98    年    1     月    6     日
                                    書記官  許秋莉


司法院資訊處製作；財團法人民間司法改革基金會備份。
